hr-HR: Stil obuće za prve korake / puzanje: Cipele za puzanje; Prvi koraci; Hodalice; Cipele s mekim potplatom; Ostalo
de: Teile Erste Schritte/Krabbeln: Krabbelschuhe; Lauflernschuhe; Laufanfänger; Schuhe mit weicher Sohle; Sonstiges
sk-SK: Štýl prvých topánok/obuvi pre batoľatá: Capačky; Prvé kroky; Batoľatá; Topánky s mäkkou podrážkou; Iné
ru: Тип обуви для ползания и первых шагов: Обувь для ползания; Дети, которые только научились ходить; Дети, которые еще не научились ходить; Обувь с мягкой подошвой; Другой
cs: Styl chodítka: Boty na plazení; První chodci; Chodítka; Boty s měkkou podrážkou; Jiné
nb: Stil på første skritt og krabbing: Krypesko; Sko for de som nettopp har begynt å gå; Sko før man har begynt å gå; Myke sålesko; Annet
nl: Stijl eerste stapjes/kruipen: Kruipschoenen; First walkers; Pre-walkers; Schoenen met zachte zool; Andere
ja: 最初のステップ/クローラースタイル: クロールシューズ; ファーストシューズ; ベビーシューズ; ソフトソールシューズ; その他
pl: Styl pierwszych bucików i butów do raczkowania: Buty do raczkowania; Pierwsze buty; Dla dzieci jeszcze niechodzących; Buty na miękkiej podeszwie; Inne
hu: Első lépés cipők / tipegők stílusa: Mászócipők; Első babacipők; Puha, rugalmas babacipők; Puha talpú cipők; Egyéb
en: First steps/crawlers style: Crawling shoes; First walkers; Pre-walkers; Soft sole shoes; Other
pt-PT: Estilo dos primeiros passos e gatinhantes: Sapatos rastejantes; Primeiros caminhantes; Andarilhos; Sapatos com sola macia; Outro
bg-BG: Стил за обувки за първи стъпки/лазене: Обувки за пълзене; Първи проходилки; Предварителни проходилки; Обувки с мека подметка; Други
sl-SI: Prvi koraki in plazenje: Čevlji za plazenje; Prvi koraki; Preden shodi; Čevlji z mehkim podplatom; Drugo
vi: Các bước đầu tiên/kiểu trình thu thập thông tin: Giày cho bé tập bò; Giày cho bé tập đi; Giày cho bé chập chững; Giày đế mềm; Khác
el: Στυλ για τα πρώτα βήματα/παπουτσάκια για μπουσούλημα: Παπούτσια για μπουσούλημα; Παπούτσια για το πρώτο περπάτημα; Παπούτσια για πριν το περπάτημα; Παπούτσια με μαλακή σόλα; Άλλο
zh-CN: 学步鞋/爬行鞋款式: 爬行鞋; 稳步鞋; 学步鞋; 软底鞋; 其他
sv: Stil på lära-gå-vagn/crawler: Krypskor; First walkers skor; Prewalker skor; Skor med mjuk sula; Övrigt
pt-BR: Estilo primeiros passos/engatinhar: Sapatos para engatinhar; Primeiros passos; Para bebês; Sapatos com sola macia; Outro
zh-TW: 蹣跚學步/爬行風格: 爬行鞋; 學步鞋; 步前鞋; 軟底鞋; 其他
fr: Style de trotteur: Chaussures à ramper; Premiers marcheurs; Pré-marcheurs; Chaussures à semelle souple; Autre
ro-RO: Stil primii pași/mers de-a bușilea: Încălțăminte pentru bebeluși crawler; Încălțăminte pentru primii pași; Pantofi premergători; Pantofi cu talpă moale; Altele
ko: 첫 번째 단계/크롤러 스타일: 크롤링 슈즈; First walkers; Pre-walkers; 부드러운 밑창 신발; 기타
fi: Ensiaskeleet/konttaajat-tyyli: Konttauskengät; Ensiaskelkengät; Ensiaskelkengät; Pehmeäpohjaiset kengät; Muu
es: Estilo de primeros pasos/gateadores: Zapatos para gatear; Primeros pasos; Preandantes; Zapatos de suela blanda; Otros
da: Stil for kravlesko og sko til første skridt: Kravlesko; First walkers/lær-at-gå; Pre-walkers; Sko med blød hæl; Andet
it: Primi passi/stile crawler: Scarpe striscianti; Primi camminatori; Deambulatori; Scarpe con suola morbida; Altro
th: รูปแบบอุปกรณ์ช่วยฝึกเด็กเดิน/คลาน: รองเท้าไต่เขา; รองเท้าเด็กหัดเดิน; รองเท้าเด็กวัยก่อนเดิน; รองเท้าพื้นหนานุ่มพิเศษ; อื่นๆ
lt-LT: Batukų kūdikiams stilius: Batukai šliaužiojantiems vaikams; Batukai pradėjusiems vaikščioti; Batukai nevaikštantiems vaikams; Batukai minkštu kulnu; Kita
tr: İlk adımlar/emekleme tarzı: Emekleme ayakkabıları; İlk adam ayakkabıları; Yürüme öncesi; Yumuşak tabanlı ayakkabılar; Diğer